# 企业通过信托公司将款借给关联方增值税如何处理

提问人：李传洋 时间：2018-04-03 14:49:18
如题：通过信托公司将企业自有资金借款给关联方 固定利率15% 信托公司收取部分利息，企业收到利息约为14%左右，这部分收到的利息要缴纳所得税吗？

回答人：chenyiwei
需要缴纳企业所得税和增值税。另外，如果借贷双方均在同一集团的合并报表范围内，则集团合并报表层面对信托公司收取的1%利差（双方利息支出和利息收入的差额）应列报为管理费用。